臺灣臺中地方法院刑事判決　　　　　　　94年度訴字第2567號
公　訴　人　臺灣臺中地方法院檢察署檢察官
被　　　告　己○○
上列被告因搶奪等案件，經檢察官提起公訴（九十四年度偵字第
一０一二三號），復經本院合議庭裁定由受命法官獨任行簡式審
判程序，本院判決如下：
    主    文
己○○共同意圖為自己不法之所有，而搶奪他人之動產，處有期
徒刑壹年肆月。扳手及扣案鑰匙各壹支均沒收。
    犯罪事實
一、己○○前於九十四年間因竊盜案件，經本院於九十四年五月
    二十七日判處拘役五十日，於九十四年六月十三日確定（現
    執行中），詎其猶不知悔改，復基於意圖為自己不法所有之
    概括犯意，或與乙○○（業經本院判處有期徒刑一年四月）
    基於犯意聯絡，先後為下列行為：
（一）己○○與乙○○基於意圖為自己不法所有之概括犯意聯絡
      ，於九十四年六月十二日二十二、二十三時許，由乙○○
      提供其所有之鑰匙予己○○後，在臺中縣新社鄉○○村○○街○段九十三巷二號己○○住處等候，由己○○至乙○○告知之停放地點，持上開鑰匙發動甲○○所有之車牌號
      碼ＫＡＶ─六八一號機車後，徒手竊取該機車據為己用，
      並返回己○○住處，搭載乙○○，以外出搶奪。
（二）己○○與乙○○二人騎乘上開贓車外出後，遂基於意圖為
      自己不法所有之犯意聯絡，於同日即六月十二日二十三時
      十五分許，在臺中縣豐原市○○街九十五號前，由己○○
      負責將機車駛近丁○○旁，趁其不備，由坐於機車後座之
      乙○○徒手以飛車搶奪之方式，搶奪丁○○所有之手提袋
      一只，內有新臺幣一千八百元、手機二支、項鍊一條及金
      融卡多張、身分證、健保卡各一張及原子筆、指甲油、鑰
      匙、便條紙各一件等物，得手後迅即離去，所得現金平分
      花用，手機一支由己○○另行變賣花用，其餘物品扔棄，
      事畢二人將機車再騎回原停放位置歸還。
（三）己○○又承前概括犯意，於九十四年六月十四日晚上二十
      時、二十一時許，在臺中縣新社鄉○○街○段一一０號騎
      樓，再以上開機車鑰匙發動之方法，再行竊上開甲○○之
      機車，得手後據為己用，嗣於同年六月十五日上午九時許
      ，再騎回原址歸還。
（四）己○○又承前概括犯意，於九十四年六月十五日十一時二
      十分許，在臺中縣新社鄉圖書館前，以其所有之鑰匙發動
      之方式，徒手竊取丙○○所有之車牌號碼ＪＹＭ─八００
      號重機車一部，得手後供自己代步用。
（五）己○○與乙○○為避免上開機車為警發現係屬失竊贓車，
      二人再承前概括犯意聯絡，由己○○騎乘上開機車後載乙○○，於同日即六月十六日零時三十分許，至臺中縣新社
      鄉○○街一０二之二號前，見戊○○所有之車牌號碼ＫＹ
      Ｅ─八一九號機車停於該處，二人遂輪流持己○○所有客
      觀上足供兇器使用之扳手一支，竊取上開機車之車牌一面
      ，得手後改懸於前開贓車上，以免為警查緝。
    嗣於同日即九十四年六月十六日二十一時三十分許，二人再
    共乘前開贓車，途經臺中縣豐原市市○街一一九號前，為警
    查獲，並扣得己○○所有供行竊機車所用之鑰匙一支；再經
    提示搶奪案路口監視器之翻拍照片，乙○○、己○○二人遂
    坦承搶奪犯行，並由乙○○帶同警方於同日二十三時許，在
    臺中縣石岡鄉○○街十四號路旁，查獲其二人扔棄之丁○○
    之手提袋一個（內尚有原子筆、指甲油、鑰匙、便條紙、信
    用卡各一件及項鍊一條等物）。
二、案經臺中縣警察局豐原分局報請臺灣臺中地方法院檢察署檢
    察官偵查起訴，復經本院合議庭裁定由受命法官獨任行簡式
    審判程序。
    理    由
一、訊據被告己○○對上揭竊盜、攜帶凶器竊盜及搶奪犯行於偵
    查初訊及本院均坦承不諱，核與同案被告乙○○於偵訊及本
    院所述大致相符，復據被害人丁○○於警詢及本院、被害人
    戊○○於警詢、證人即被害人甲○○、丙○○於警詢、偵訊
    及本院供述在卷，並有被害人丙○○、戊○○出具之贓物認
    領保管單可佐，且有查獲相片及搶奪地點附近之路口監視器
    翻拍相片可稽，足認被告自白與事實相符，事證明確，被告
    上揭犯行堪予認定。
二、核被告己○○如事實欄（一）（三）（四）所為，均係犯刑
    法第三百二十條第一項之普通竊盜罪；其如事實欄（二）之
    所為，係犯刑法第三百二十五條第一項之搶奪罪；其如事實
    欄（五）之所為，均係犯刑法第三百二十一條第一項第三款
    之攜帶兇器竊盜罪。被告己○○與同案被告乙○○二人就事
    實欄（一）（二）（五）之所為，均有犯意聯絡及行為分擔
    ，為共同正犯。再被告所犯竊盜、攜帶兇器竊盜犯行，時間
    緊接，所犯構成要件相同，顯係基於概括犯意，反覆為之，
    為連續犯，從一重論攜帶兇器竊盜罪處斷，並依法加重其刑
    。再被告所犯上開搶奪及連續攜帶兇器竊盜犯行，有方法結
    果之牽連關係，從一重論以搶奪罪。爰審酌被告年僅十九歲
    ，年輕識淺，其有竊盜前科，未思以勞力獲取報酬，反屢次
    行竊，並與同案被告乙○○共同搶奪，暨考量其二人所行竊
    之物係機車及車牌，所行竊之方法及所持兇器，再所搶奪物
    品之價值，及被害人所受之損害，又被告飛車搶奪，對夜間
    婦女行的安全之危害及社會治安影響等一切情狀，量處如主
    文所示之刑。
三、被告己○○與同案被告乙○○行竊車牌所用之扳手一支，係
    己○○所有，供行竊車牌所用之物，業據被告己○○及同案
    被告乙○○二人於本院陳明在卷（本院卷第七五頁），雖未
    扣案，惟現仍由己○○保管中，並未滅失，亦據被告己○○
    於本院陳明在卷，爰依法宣告沒收。再扣案之鑰匙一支（偵
    卷五一頁），係被告己○○所有供竊取丙○○機車所用之物
    ，業據被告己○○於本院陳明在卷（本院卷二二頁），爰依
    法宣告沒收。
四、再被告如事實欄（三）之竊盜犯行，雖未據起訴，惟與前開
    起訴並有罪之竊盜部分，有連續犯之裁判上一罪關係，本院
    自得併予審究，併此敘明。
據上論斷，應依刑事訴訟法第二百七十三條之一第一項、第二百
九十九條第一項前段，刑法第二十八條、刑法第五十六條、第三
百二十一條第一項第三款、第三百二十五條第一項、第五十五條
、第三十八條第一項第二款，罰金罰鍰提高標準條例第一條前段
，判決如主文。
中　　華　　民　　國　　94　　年　　9 　　月　　12　　日
                          臺灣臺中地方法院刑事第十庭
                                  法  官  黃  家  慧
上正本證明與原本無異。
如不服本判決，應於送達後十日內向本院提出上訴狀（須附繕
本），上訴於臺灣高等法院臺中分院。
                                  書記官  張  美  鶯
中　　華　　民　　國　　94　　年　　9 　　月　　12　　日
附論罪科刑法條
刑法第三百二十一條第一項第三款：
犯竊盜罪而有左列情形之一者，處六月以上、五年以下有期徒刑
：
三  攜帶兇器而犯之者。
刑法第三百二十五條第一項：
意圖為自己或第三人不法之所有，而搶奪他人之動產者，處六月
以上五年以下有期徒刑。
